臺灣臺北地方法院民事裁定
111年度消債救字第5號
聲  請  人  李苡晨  
代  理  人  林媛婷律師（法扶律師）
上列聲請人依消費者債務清理條例聲請清算事件，聲請暫免繳納
費用，本院裁定如下：
    主  文
本件准予暫免繳納聲請清算費用。
    理  由
一、按債務人聲請清算而無資力支出消費者債務清理條例（下稱
    消債條例）第6 條之費用者，得聲請法院以裁定准予暫免繳
    納，消債條例第7條第1項定有明文。次按關於更生或清算之
    程序，除本條例別有規定外，準用民事訴訟法之規定，消債
    條例第15條亦有明文。再按經分會准許法律扶助之無資力者
　　，其於訴訟或非訟程序中，向法院聲請訴訟救助時，除顯無
    理由者外，應准予訴訟救助，不受民事訴訟法第108 條規定
    之限制，此為法律扶助法第63條所明定。又按法律扶助法第
    63條規定之修正理由：「鑑於民事訴訟及行政訴訟之訴訟救
    助亦以無資力為前提，而法律扶助之申請人，既符合本法所
    定無資力之要件，而經分會准許法律扶助，其再向法院聲請
    訴訟救助時，法院就其有無資力，允宜無庸再審查，以簡省
    行政成本，並強化訴訟救助之功能，爰刪除但書規定，並參
    考民事訴訟法第一百零七條第一項但書規定，限定除有顯無
    理由之情形外，法院應准予訴訟救助」，堪認法律扶助之申
    請人倘經法扶基金會審查符合無資力之要件，其再向法院聲
    請訴訟救助時，法院就其有無資力，應毋庸再為審酌，而應
    准予訴訟救助，以簡省法院之調查程序，俾強化法院訴訟救
    助之功能。另按法律扶助法第63條為民事訴訟法有關訴訟救
    助一節之特別規定，依消債條例第15條規定之意旨，亦當在
    準用民事訴訟法規定之範圍內。
二、經查，本件聲請人主張其聲請清算而無資力支出清算聲請費
    用，業已向財團法人法律扶助基金會申請法律扶助獲准等情
　　，業據提出財團法人法律扶助基金會審查表、聲請人之108
　　、109 年度綜合所得稅各類所得資料清單、全國財產稅總歸
    戶財產查詢清單、臺北市萬華區公所111 年度低收入戶及中
    低收入戶資格審查結果通知書為證，堪信為真實。又依據聲
    請人於消費者債務清理清算聲請狀所載內容及提出之相關證
    明文件，聲請人聲請本件清算並非顯無理由。準此，依前揭
    說明，因聲請人業經財團法人法律扶助基金會臺北分會准許
    法律扶助，且聲請人聲請本件清算並非顯無理由，應足認聲
    請人本件暫免繳納聲請清算費用之聲請，於法尚無不合，自
    應予准許。
三、依法律扶助法第63條、消費者債務清理條例第7條第1項，裁
    定如主文。
中　　華　　民　　國　　111 　年　　3 　　月　　30　　日
                  民事第二庭  法　官　蒲心智
以上正本係照原本作成。　　　　　　　
本裁定不得抗告。　　　
中　　華　　民　　國　　111 　年　　4 　　月　 　1　　日
                              書記官  潘惠敏